臺灣高等法院交通事件裁定　　　　　　 100年度交抗字第93號
抗　告　人
即受處分人　許振成
上列抗告人即受處分人因違反道路交通管理處罰條例案件，不服
臺灣板橋地方法院於中華民國99年12月15日所為99年度交聲字第
3577號裁定，提起抗告，本院裁定如下：
   主  文
抗告駁回。
    理  由
一、原裁定意旨略以：抗告人即受處分人許振成（以下簡稱受處
    分人）於民國99年11月6 日晚上11時5 分許，騎乘車牌號碼
    FVV-040 號重型機車，行經新北市○○區○○街81巷1 號時
    ，因有「汽車駕駛人酒精濃度超過規定標準（0.4-0.55）」
    之違規行為，經新北市政府警察局新莊分局中港派出所員警
    以新北市政府警察局99年11月6 日北縣警交大字第C0000000
    0 號舉發違反道路交通管理事件通知單當場舉發，嗣經交通
    部公路總局臺北區監理所板橋監理站（下稱原處分機關）於
    99年11月23日以板監裁字第裁41-C00000000號裁決書，依道
    路交通管理處罰條例第35條第1 項第1 款之規定，裁處罰鍰
    新臺幣（以下同）3 萬元，吊扣駕駛執照12個月，並依同條
    例第24條第1 項第2 款（裁決書漏載第1 項第2 款）規定施
    以道路安全講習。受處分人固不否認有飲酒之事實，惟矢口
    否認有何酒後騎乘機車之違規情事，辯稱伊當時為避免停放
    於樓梯口前之機車影響住戶出入安全，故於上開時地將機車
    移至自家店前停放，伊當時並未發動機車，僅係單純移動機
    車3 至5 公尺，並無酒駕違規等語；惟查：證人即舉發員警
    李文萌於原審審理時到庭具結證稱：當時伊與另一員警正騎
    乘機車沿自信街往思源路方向執行巡邏勤務，行經81巷巷口
    時，因發覺巷內有人坐在機車上沒有戴安全帽，情況有異，
    故於自由街與自信街交叉口迴轉至該巷口處，遂發現受處分
    人未戴安全帽，並發動引擎，開前燈光，已將機車從巷內騎
    至巷口處，伊等員警前去瞭解，即發現受處分人身上有酒味
    ，經酒測後酒精濃度達每公升0.45毫克，遂依法告發等語（
    見原審卷第23頁反面至24頁），核與原審當庭勘驗現場監視
    錄影光碟內容：畫面中受處分人一開始先將機車往後移，隨
    後即騎乘機車往前至自信街81巷巷口與自信街口處，機車之
    後車燈係持續亮著等情節相符（見原審卷第24頁），而受處
    分人於原審當庭勘驗現場監視錄影光碟內容後，自知事證明
    確而坦承其確實有騎乘機車等語（見原審卷第24頁反面），
    是堪認受處分人於前揭時、地，確有服用酒類騎乘機車之事
    實無疑。另受處分人於原審坦承確有酒後駕車之違規行為後
    ，卻又辯稱：警員開罰單係為其業績，徒增人民困擾等語。
    惟員警執行公務時，本身即受有行政懲處責任之監督，舉發
    員警既已到庭具結作證，更係以刑事責任擔保其證言之真實
    性，本件舉發之警員已到庭證述如上，且與受處分人素不相
    識，彼此間亦無任何嫌隙，應無甘冒自身觸犯偽證罪之風險
    而設詞誣攀受處分人之理，況受處分人亦未就執勤員警之舉
    發有誤提出相關證據以供調查，亦查無任何證據足資證明其
    有捏造事實違法取締之情事，復經執勤員警到庭具結證述綦
    詳，則員警本其維護交通秩序、安全職責所為之舉發，應堪
    認定，受處分人所辯應係事後卸責之詞，並無可採。綜上，
    受處分人於前揭時、地，有「汽車駕駛人酒精濃度超過規定
    標準（0.4-0.55）」之違規行為，事證已臻明確，應堪認定
    ；原處分機關依道路交通管理處罰條例第35條第1 項第1 款
    、第24條第1 項第2 款規定，裁處受處分人罰鍰3 萬元，吊
    扣駕駛執照12個月，並施以道路交通安全講習，核無違誤，
    因認受處分人之異議為無理由而予駁回等語。
二、抗告意旨略以：本件證人即舉發員警李文萌於案發當晚10時
    左右，係自福樂街往自信街方向巡邏，非如證人李文萌所述
    係自福樂街往思源路方向巡邏，證人李文萌並未如實陳述；
    又監視錄影畫面中，因伊機車尾燈亮著，即認伊機車從巷內
    往自信街方向行駛並不正確，尚請提出沿線之監視錄影帶為
    證，警方不可因績效即採不擇手段，且案發當日10時許，伊
    獨自在住處1 號2 樓飲酒，後下樓將樓梯前機車移往3 公尺
    前之1 號1 樓前，非如員警所述從巷內駛往自信街方向等語
    。
三、按汽車駕駛人飲用酒類或其他類似物後其吐氣所含酒精濃度
    超過每公升0.25毫克或血液中酒精濃度超過百分之0.05以上
    者，不得駕車；汽車駕駛人，駕駛汽車經測試檢定有酒精濃
    度超過規定標準之情形，處1 萬5 千元以上6 萬元以下罰鍰
    ，並當場移置保管該汽車及吊扣其駕駛執照1 年；因而肇事
    致人受傷者，並吊扣其駕駛執照2 年；致人重傷或死亡者，
    吊銷其駕駛執照，並不得再考領；汽車駕駛人，有第35條第
    1 項規定之情形者，應接受道路交通安全講習，道路交通安
    全規則第114 條第2 款、道路交通管理處罰條例第35條第1
    項第1 款、第24條第1 項第2 款分別定有明文。
四、經查：
（一）受處分人於上開時間、地點，因騎乘前揭重型機車為警攔
      查並檢測其呼氣酒精濃度測定值達每公升0.45毫克，有「
      汽車駕駛人酒精濃度超過規定標準（0.4-0.55）」之違規
      行為而為警掣單舉發之事實，有新北市政府警察局99年11
      月6 日北縣警交大字第C00000000 號舉發違反道路交通管
      理事件通知單、原處分機關99年11月23日板監裁字第裁41
      -C00000000號裁決書各1 紙在卷可稽，首堪認定。
（二）受處分人雖辯稱伊僅係將機車從其所居住之自信街81巷1
      號2 樓樓下移往約3 公尺前之1 號1 樓店家前，並未行駛
      等語；惟依原審當庭勘驗現場監視錄影光碟結果：錄影畫
      面中右側有一人發動機車，機車後車燈點亮，該人一開始
      先將機車往後移，後騎上該機車，往前騎至自信街81巷口
      與自信街口處，其後有2 名巡邏員警迴轉到該路口，該名
      機車騎士隨即騎車於路口右轉離去等情，有該勘驗筆錄在
      卷可憑（見原審卷第24頁），受處分人並於勘驗後當庭陳
      稱：該名機車騎士即為伊本人，伊不否認有騎乘機車，伊
      是騎機車要到後面放好等語（見原審卷第24頁），則受處
      分人確有於公用道路上騎乘機車至明。參以禁止酒醉駕駛
      ，係因考量汽車為動力機械、速度極高、衝撞力道甚強，
      稍有不慎，極易造成其他用路人生命、身體之危害，為防
      免駕駛人於酒後精神意識不清楚之情況下操縱交通工具，
      致影響附近人車安全而設有相關規定，則酒醉者自發動引
      擎伊始，即已操控該車輛，存有因受酒精影響而導致失控
      之危險；此項因酒後駕駛而對於其他人車存在之高危險性
      ，自不能以其車輛是否行走馬路或巷道、騎乘之路線、欲
      外出或僅騎乘短暫距離而所差別；受處分人於呼氣酒精濃
      度測定值並達每公升0.45毫克之情形，猶仍騎乘機車，且
      經前揭錄影畫面顯示，其將機車騎乘至巷口後，更右轉離
      去，其有汽車駕駛人酒精濃度超過規定標準之違規行為，
      已堪認定，自不因其騎乘路途之遠近而異其結果。本件已
      有舉發現場之監視器錄影光碟可證，且經受處分人自承如
      前，事證已明，受處分人請求調查沿線監視錄影帶，於本
      件違規事證之認定衡無影響，核無必要；復員警巡邏路線
      就為如何，亦非本件之重點，無礙於受處分人本件違規之
      成立。
（三）原審本於同上見解，認原處分機關依道路交通管理處罰條
      例第35條第1 項第1 款之規定，裁處受處分人罰鍰3 萬元
      ，吊扣駕駛執照12個月，並依同條例第24條第1 項第2 款
      規定施以道路安全講習，於法有據，經核並無違誤；受處
      分人抗告意旨所執各詞，均無理由，應予駁回。
據上論結，應依道路交通案件處理辦法第25條，刑事訴訟法第41
2 條，裁定如主文。
中    華    民    國   100    年    2     月    22    日
                  刑事第十九庭審判長法  官  鄧振球
                                    法  官  潘翠雪
                                    法  官  彭幸鳴
以上正本證明與原本無異。
不得再抗告。
                                    書記官  陳靜姿
中    華    民    國   100    年    2     月    22    日